# 请教 chenyiwei 老师关于商誉减值的账务处理

提问人：jo_139069 时间：2019-02-20 21:11:53
请教 chenyiwei 老师关于商誉减值的账务处理。
在合并报表上，因为被投资企业经营不善，而对非同一控制下合并的企业计提的商誉减值准备 100 万。，计入 “资产减值损失” 科目若干年后，公司出售了这个企业，当年度是否在合并报表中冲减资产减值损失，-100万。

回答人：chenyiwei
后续处置子公司并丧失控制权时，因历史上计提商誉减值损失，减少了需冲减处置当期投资收益的商誉账面价值，所以是增加投资收益，而不是冲减资产减值损失。